【裁判字號】    91,上易,1240
【裁判日期】    920116
【裁判案由】    傷害
【裁判全文】
臺灣高等法院臺南分院刑事判決            九十一年度上易字第一二四號    Ｇ
      上  訴  人
      即  被  告  甲  ○  ○
      選任辯護人  李  合  法  律師
右上訴人因傷害案件，不服中華民國九十一年九月卅日臺灣臺南地方法院九十一年度
易字第六六二號第一審判決（起訴案號：臺灣臺南地方法院檢察署九十年度偵字第一
四四五○號），提起上訴，本院判決如左：
      主      文
原判決撤銷。
甲○○連續傷害人之身體，處有期徒刑伍月，如易科罰金，以參佰元折算壹日，緩刑
貳年。
      事      實
一、甲○○於民國（下同）九十年六月十三日晚上八時卅分許，駕車返回臺南縣麻豆
    鎮○○路四三之七號住處時，見丙○○（業經檢察官不起訴處分確定）所有Ｇ八
    ─三○四八號小客車停放不當，阻擋其車輛，進出住處車庫，乃至台南縣麻豆鎮
    ○○路四三之五一號乙○○（丙○○胞兄，傷害部分，另行審理）住處，敲打鐵
    門理論。丙○○、乙○○兄弟二人，聞聲外出查看，雙方因而發生爭執，甲○○
    乃基於傷害之概括犯意，先徒手毆打「丙○○」，致丙○○受有左眼瞼腫脹瘀傷
    、左眼結膜下出血、視網膜水腫等傷害。乙○○見狀，立即趨前攔阻，而與甲○○發生扭打，甲○○遂又承前揭傷害犯意，出手毆打「乙○○」，致乙○○受有
    頭部外傷合併嘴角挫擦傷瘀腫及左額頭皮挫傷瘀腫等傷害。
二、案經乙○○、丙○○訴由臺南縣警察局麻豆分局報請臺灣臺南地方法院檢察署檢
    察官偵查起訴。
      理      由
一、訊據上訴人即被告甲○○對於右揭時地，連續毆打告訴人丙○○及乙○○兄弟二
    人成傷之事實，供承不諱（詳本院卷七二、七三頁），核與告訴人丙○○、乙○○於警訊及原審指訴情節，暨告訴人丙○○於本院審理時指訴情節均相符合（詳
    警卷一、二、三頁背面、五頁背面，原審卷十三、十四頁，本院卷三八頁）。復
    有告訴人丙○○及乙○○提出財團法人臺灣基督長老教會新樓醫院麻豆分院九十
    年六月十四日出具診斷證明書、告訴人丙○○受傷照片、財團法人臺灣基督長老
    教會新樓醫院麻豆分院，於九十一年十二月二日，以新樓麻歷字第九一三四一號
    函附告訴人丙○○病歷資料附卷可稽（詳警卷十一至十三、十五、十六頁）。是
    本件被告甲○○右揭傷害犯行之自白，核與事實相符，足以採信。本件事證明確
    ，被告連續傷害犯行，堪以認定，應依法論科。
二、查被告甲○○連續傷害人之身體成傷，核被告甲○○所為，係犯刑法第二百七十
    七條第一項普通傷害罪。被告甲○○先徒手毆打告訴人丙○○，繼又出手毆打趨
    前攔阻告訴人乙○○，被告甲○○先後二次傷害行為，時間及動作，均屬可分，
    且係觸犯構成要件相同罪名，顯係基於概括犯意反覆為之，為連續犯，應依刑法
    第五十六條規定，論以一罪，並加重其刑。
三、本件原審認被告甲○○，罪證明確，因予論罪科刑，固非無見。惟查：(一)被告甲○○先徒手毆打告訴人丙○○，繼又出拳毆打乙○○，被告其先後二次傷害犯行
    為，時間及動作，均屬可分，應依連續犯規定，論以一罪。然原判決認被告甲○○係以一行為，同時傷害丙○○及乙○○，應依想像競合犯處斷，即有未洽。(二)
    又按刑事審判之量刑，在於實現刑罰權之分配正義，故法院對有罪被告科刑，應
    符合罪刑相當原則，使罰當其罪，以契合人民之法律感情，此所以刑法第五十七
    條明定科刑時，應審酌一切情狀，尤應注意該條所列各款事項，以為科刑輕重之
    標準。查原判決於量刑時，未詳究告訴人丙○○及乙○○二人與被告甲○○，雙
    方係因停車問題，始發生互毆糾紛。是以本件傷害案件，告訴人與被告雙方間，
    顯均有肇事因素，而告訴人二人所受傷勢，均非難以痊癒，原審復未參酌被告甲○○於本件互毆事件中，其本身亦受有右眼鈍傷，併結膜下出血及角膜擦傷等傷
    害情事（詳警卷十四頁所附被告甲○○診斷證明書），遽對被告量處有期徒刑十
    月重刑，所處刑罰與被告罪責，顯有失當。被告上訴意旨，指摘原判決量刑過重
    ，為有理由，且原判決併有上揭可議之處，自應由本院將原判決撤銷改判。爰審
    酌被告甲○○僅因停車糾紛，與告訴人爭執，即率以暴力加之，觀諸告訴人丙○○所受傷勢照片（詳警卷十五、十六頁），可以窺知被告甲○○，案發當時出手
    甚重。然被告甲○○上訴至本院後，於本院審理時，已與告訴人丙○○達成民事
    賠償和解，並賠償告訴人丙○○新台幣三十萬元，有台南縣麻豆鎮調解委員會調
    解書在卷可稽（詳本院卷八八頁）。又經告訴人丙○○於本院審理時，並當庭表
    示願意原諒被告甲○○，併具狀撤回其附帶民事訴訟請求（詳本院卷六三、八五
    至八七頁）。由被告甲○○事後，盡力彌補告訴人丙○○所受損害情事觀之，足
    見被告犯後，頗有悔意等一切情狀，本院認對被告量處有期徒刑五月為適當，併
    就所處徒刑，諭知如易科罰金，以三百元折算一日之標準，以資懲儆。
四、再者被告甲○○於本院審理時，既已與告訴人丙○○達成民事和解，且獲得告訴
    人丙○○原諒。復參酌被告甲○○尚有七歲及三歲年幼子女各一，待其扶育，有
    被告提出戶籍謄本及戶口名簿在卷足憑（詳本院卷八二至八四頁），被告如入監
    服刑，其二名幼子，即失所依附。本院認被告經此偵審程序教訓，當知警惕，信
    無再犯之虞。因認本件被告上開所宣告之刑，以暫不執行為適當，爰併依刑法第
    七十四條第一款規定，併對被告宣告緩刑二年，以勵自新。
據上論斷，應依刑事訴訟法第三百六十九條第一項前段、第三百六十四條、第二百九
十九條第一項前段，刑法第五十六條、第二百七十七條第一項、第四十一條第一項前
段、第七十四條第一款，罰金罰鍰提高標準條例第一條前段、第二條，判決如主文。
本案經檢察官楊治宇到庭執行職務。
中    華    民    國      九十二      年      一      月      十六      日
                                  臺灣高等法院臺南分院刑事第七庭
                                      審判長法官  蔡    崇    義
                                            法官  許    進    國
                                            法官  董    武    全
右正本證明與原本無異。
不得上訴。
                                      法院書記官  黃    全    忠
中    華    民    國      九十二      年      一      月      十七      日
附錄法條：
刑法第二百七十七條第一項：
傷害人之身體或健康者，處三年以下有期徒刑、拘役或一千元以下罰金。


司法院資訊處製作；財團法人民間司法改革基金會備份。
